臺灣苗栗地方法院刑事判決　　　　　　　96年度簡上字第19號
上　訴　人　甲○○
即　被　告
上列上訴人即被告因妨害兵役治罪條例案件，不服本院苗栗簡易
庭96年度苗簡字第39號中華民國95年1 月25日第一審簡易判決（
聲請案號：臺灣苗栗地方法院檢察署95年度偵字第5753號），提
起上訴，本院管轄第二審合議庭判決如下：
    主  文
上訴駁回。
    事實及理由
一、本案經本院第二審合議庭審理結果，認第一審判決認事用法
    及量刑均無不當，應予維持，並引用第一審判決書記載之事
    實、證據及理由（如附件）。
二、對於上訴意旨本院判斷：
（一）上訴人上訴意旨略以：原審量刑太重，我因沒有收到通知
      ，不是故意逃避兵役，本件我繳不起罰金，希望判輕一點
      ，或予以緩刑以減輕家中負擔云云。
（二）惟按，法官於有罪判決中，究應如何量處罪刑，為實體法
      賦予審理法官裁量之刑罰權事項，法官行使此項裁量權，
      自得依據個案情節，參諸刑法第57條所定各款犯罪情狀之
      規定，於該法定刑度範圍內，基於合義務性之裁量，量處
      被告罪刑；又刑之量定係事實審法院得自由裁量之事項，
      若其未有逾越法定刑之範圍，且亦非明顯違背正義者，即
      不得遽指為違法（最高法院76年度台上字第4984號判決意
      旨可資參照）。次按，刑罰之量定，固屬法院自由裁量之
      職權行使，但仍應審酌刑法第57條所列各款事由及一切情
      狀，為酌量輕重之標準，並非漫無限制；在同一犯罪事實
      與情節，如別無其他加重或減輕之原因，下級審法院量定
      之刑，亦無過重或失輕之不當情形，則上級審法院對下級
      審法院之職權行使，原則上應予尊重（最高法院85年度台
      上字第2446號裁判意旨可資參酌）。經查，原審審酌被告
      犯罪之動機、手段，其無故不依規定申報實際住居所，危
      害國家兵役制度之程度，暨其犯後坦承之態度，量處被告
      甲○○有期徒刑3 月，併諭知易科罰金之折算標準，原審
      既已審酌本案一切情狀予以量刑，其認事用法均無違誤，
      量刑亦無過重或失輕之不當情形，本院管轄第二審之合議
      庭原則上即應予以尊重。是以，原審依據具體個案予以量
      刑，於法尚無不合，其量刑已屬妥適，且其刑罰裁量權之
      行使亦無違法不當之處，被告上訴認原審量刑過重，非有
      理由，應予駁回。
三、適用之法律：
    刑事訴訟法第455 條之1 第1 項、第3 項、第373 條、第36
    8 條。
本案經檢察官李基彰到庭執行職務。
中　　華　　民　　國　　96　　年　　5   　月　  22  　日
                  刑事第二庭審判長法  官  楊清益
                                  法  官  吳炳桂
                                  法  官  林靜雯
以上正本證明與原本無異。
不得上訴。
                                  書記官  劉千瑄
中　　華　　民　　國　　96　　年　　5　 　月  　22　　日
附錄：本判決論罪科刑法條全文
妨害兵役治罪條例第6 條：
意圖避免教育召集或勤務召集，而有下列行為之一者，處3 年以
下有期徒刑：
一、捏造免役、除役、轉役或免除召集原因者。
二、毀傷身體者。
三、拒絕接受召集令者。
四、應受召集，無故逾應召期限二日者。
五、使人頂替本人應召者。
無故不參加點閱召集，或意圖避免點閱召集，而有前項第一款至
第三款及第五款行為之一者，處1 年以下有期徒刑、拘役或科新
臺幣9 萬元以下罰金。
國民兵為避免應召集輔助軍事勤務犯第一項之罪者，處3 年以下
有期徒刑。
妨害兵役治罪條例第10條：
後備軍人意圖避免召集處理有下列行為之一者，處1 年以下有期
徒刑、拘役或科新臺幣9 萬元以下罰金：
一、離營歸鄉無故不依規定報到，或重複申報戶籍者。
二、拒絕依規定調查，或體格檢查不到者。
三、居住處所遷移，無故不依規定申報者。
國民兵犯前項第三款之罪者，處6 月以下有期徒刑、拘役或科新
臺幣3 萬元以下罰金。
後備軍人犯第一項之罪或國民兵犯前項之罪，致使召集令無法送
達者，以意圖避免召集論；分別依第5 條或第6 條科刑。
